【裁判字號】    97,訴,1041
【裁判日期】    970627
【裁判案由】    毒品危害防制條例
【裁判全文】
臺灣臺北地方法院刑事判決              97年度訴字第1041號
公  訴  人  臺灣臺北地方法院檢察署檢察官
被      告  甲○○
上列被告因違反毒品危害防制條例案件，經檢察官提起公訴（97
年度毒偵字第673 號），因被告於準備程序中就被訴事實為有罪
之陳述，經本院合議庭裁定改行簡式審判程序審理，茲判決如下
：
    主  文
甲○○施用第一級毒品，累犯，處有期徒刑壹年，扣案海洛因壹
包（驗餘淨重零點壹捌柒貳公克）、海洛因殘渣袋參個均沒收銷
燬，海洛因之空包裝壹個（重零點貳公克）、注射針筒貳支均沒
收。又施用第二級毒品，累犯，處有期徒刑肆月，扣案安非他命
吸食器壹組及壹個均沒收。應執行有期徒刑壹年貳月，扣案海洛
因壹包（驗餘淨重零點壹捌柒貳公克）、海洛因殘渣袋參個均沒
收銷燬，海洛因之空包裝壹個（重零點貳公克）、注射針筒貳支
、安非他命吸食器壹組及壹個均沒收。
    事  實
一甲○○前因施用毒品案件，經本院以八十八年度毒聲字第二三
  六一號、第二五一七號裁定送勒戒處所施以觀察、勒戒後，認
  有繼續施用毒品之傾向，再以八十八年度毒聲字第二七○七號
  裁定令入戒治處所施以強制戒治，復以八十九年度毒聲字第六
  四四號裁定停止戒治，所餘戒治期間付保護管束，民國八十九
  年十一月五日保護管束期滿，經臺灣臺北地方法院檢察署檢察
  官以八十九年度戒毒偵字第三一七號為不起訴處分確定。又因
  施用毒品案件，經本院以九十年度毒聲字第二七八九號裁定令
  入戒治處所施以強制戒治，再以九十一年度毒聲字第二五二六
  號裁定停止戒治，九十二年二月十四日出所。另因施用毒品案
  件，經本院以九十年度訴字第一三一五號判決判處有期徒刑一
  年，因竊盜案件，經臺灣士林地方法院以九十一年度易緝字第
  五六號判決有期徒刑一年八月，因偽造文書案件，經本院以九
  十一年度簡字第三八八○號判決判處有期徒刑五月，再經本院
  以九十二年度聲字第八十號裁定應執行有期徒刑二年十月，九
  十四年六月七日縮短刑期假釋出監，假釋期間交付保護管束，
  同年九月十六日觀護期滿假釋未經撤銷視為執行完畢。另因施
  用毒品案件，經本院先後以九十四年度訴字第一七三六號判決
  判處有期徒刑一年二月，及以九十五年訴字第四一一號判決判
  處有期徒刑一年一月（經臺灣高等法院以九十五年度上訴字第
  三○八八號判決駁回上訴確定），經臺灣高等法院以九十六年
  度聲減字第二六五號裁定各減刑為有期徒刑七月及六月十五日
  ，九十六年七月十五日執行完畢。竟又於九十七年一月三十一
  日下午在臺北市○○路○段一二五巷九號四樓之一當時住處，
  以將海洛因滲入煙捲內點火施用第一級毒品海洛因，並將安非
  他命粉末置入吸食器內，自底部加熱燒烤後吸入所生氣體之方
  式施用第二級毒品安非他命。嗣於九十七年二月一日下午六點
  十分左右，為警持搜索票在前址查獲，並當場扣得海洛因一包
  （淨重○點一八九公克，驗餘淨重○點一八七二公克，空包裝
  重○點二公克），甲○○與李財富共有之海洛因殘渣袋三個、
  供施用海洛因所用之注射針筒二支，供施用安非他命所用之吸
  食器一組及一個等物。
二案經臺北市政府警察局萬華分局報請臺灣臺北地方法院檢察署
  檢察官偵查起訴。
    理  由
一認定犯罪事實所憑之證據及理由：前述事實除據被告甲○○坦
  承外，其尿液送臺灣尖端生技醫藥股份有限公司檢驗結果，嗎
  啡及安非他命、甲基安非他命均呈陽性反應，有該公司九十七
  年二月二十二日濫用藥物檢驗報告及臺北市政府警察局偵辦毒
  品案件尿液檢體委驗單各一份可證，而扣案白色粉末一包（淨
  重○點一八九公克，驗餘淨重○點一八七二公克，空包裝重○
  點二公克），經交通部民用航空局航空醫務中心鑑定結果，含
  有海洛因成分，屬毒品危害防制條例第二條第二項第一款第一
  級毒品海洛因，亦有該中心九十七年二月二十七日毒品鑑定書
  一份在卷可憑，足以擔保被告自白之真實性，本件證據明確，
  已可認定被告有事實欄所載施用第一級毒品海洛因及施用第二
  級毒品安非他命之犯行，應依法論科。
二論罪科刑之依據：核被告所為，係犯毒品危害防制條例第十條
  第一項施用第一級毒品罪、第十條第二項施用第二級毒品等罪
  。其持有第一級毒品海洛因及第二級毒品安非他命之低度行為
  ，分別為施用之高度行為吸收，均不另論罪。又其施用第一級
  毒品海洛因與施用第二級毒品安非他命二罪間，犯意各別，罪
  名不同，行為有異，應分論併罰之。又被告曾有如事實欄所述
  之犯罪科刑執行完畢情形，有臺灣高等法院被告前案紀錄表一
  份可參，其受有期徒刑執行完畢後，於五年內因故意再犯有期
  徒刑以上之本罪，為累犯，依法加重其刑。本院審酌被告施用
  毒品行為，對個人身心戕害甚鉅，且其除事實欄所載科刑情形
  外，另因九十六年八月二十二日施用毒品案件，經本院以九十
  七年訴字第三三號判決判處有期徒刑八月，顯未因前述科刑及
  刑之執行知所警惕，惟念其犯後態度良好，坦承犯行，且所犯
  屬自戕行為等一切情狀，分別量處如主文所示之刑，並定其應
  執行之刑。扣案海洛因一包（驗餘淨重○點一八七二公克）屬
  第二級毒品，海洛因殘渣袋三個內之海洛因粉末與所附著之包
  裝無法剝離殆盡，不問屬於犯人與否，均依毒品危害防制條例
  第十八條第一項前段規定諭知沒收銷燬之；海洛因之空包裝一
  個（重○點二公克）有防止海洛因裸露、逸出及潮濕之功用，
  並便於攜帶，注射針筒二支為供被告施用海洛因所用之物，安
  非他命吸食器一組及一個為供被告施用安非他命所用之物，且
  均屬被告與訴外人李財富共有，已經其供承在卷，均依刑法第
  三十八條第一項第二款沒收之。
三本件被告所犯為死刑、無期徒刑、最輕本刑三年以上有期徒刑
  以外之罪，亦非高等法院管轄第一審之案件，其於本院行準備
  程序時並就被訴事實為有罪之陳述，經聽取檢察官及被告之意
  見後，依刑事訴訟法第二百七十三條之一第一項之規定，由本
  院合議庭裁定本件改依簡式審判程序，並由受命法官獨任進行
  審理。
四適用之法條：刑事訴訟法第二百七十三條之一第一項、第二百
  九十九條第一項前段，毒品危害防制條例第十條第一項、第二
  項、第十八條第一項前段，刑法第十一條前段、第四十七條第
  一項、第五十一條第五款、第三十八條第一項第二款。
本案經檢察官侯靜雯到庭執行職務
中    華    民    國    97    年    6     月    27    日
                  刑事第十五庭  法  官    邱蓮華
上正本證明與原本無異。
如不服本判決，應於判決送達後10日內向本院提出上訴狀 (應抄
附繕本)。
                                書記官    葉宜玲
中    華    民    國    97    年    6     月    27    日
附錄論罪科刑法條
毒品危害防制條例第10條
施用第一級毒品者，處六月以上，五年以下有期徒刑。
施用第二級毒品者，處三年以下有期徒刑。


司法院資訊處製作；財團法人民間司法改革基金會備份。
